【裁判字號】    89,交上易,369
【裁判日期】    890304
【裁判案由】    過失傷害
【裁判全文】
臺灣高等法院臺中分院刑事判決          民國八十九年度交上易字第三六九號
    上  訴  人  臺灣彰化地方法院檢察署檢察官
    上  訴  人
    即  被  告  甲○○
右上訴人因被告過失傷害案件，不服台灣彰化地方法院八十八年度交易字第一一七號
，中華民國八十八年十一月九日第一審判決（起訴案號：台灣彰化地方法院檢察署八
十八年度偵字第五九三一號），提起上訴，本院判決如左：
    主      文
上訴駁回。
    事實及理由
一、本案經本院審理結果，認第一審判決認事用法及量刑均無不當，應予維持，並引
    用第一審判決書記載之事實、證據及理由（如附件）。
二、上訴人即被告甲○○在本院辯稱其騎駛輕型機車，當時時速僅約三十公里，並無
    超速，係告訴人乙○○不遵守交通規則，在不得橫越雙黃線之馬路，貿然穿越，
    才撞上被告之機車云云，惟查告訴人在劃有雙黃線，不得橫越之三民路，貿然由
    東向西穿越，以致肇事，固有過失，但被告已於警訊自承當時時速約六十公里等
    語，顯示被告亦未遵守該處不得超過速率三十公里之限速，因其超速行車，以致
    發現告訴人橫越馬路時，無法應變避讓，其亦有行車過失，至為明確，原審斟酌
    雙方之過失程度，告訴人所受傷害及被告迄未辦理理賠等情狀，量處有期徒刑三
    月並諭知易科罰金之折算標準示懲，尚無不合，檢察官上訴謂量刑過輕及被告上
    訴認無過失責任云云，均非可取，上訴為無理由，均應予駁回。
三、據上論斷，應依刑事訴訟法第三百七十三條、第三百六十八條，判決如主文。
本案經檢察官丙○○到庭執行職務。
中      華      民      國    八十九     年      三       月     四     日
                                  臺灣高等法院臺中分院刑事第十一庭
                                          審判長法  官  羅  禮  政
                                                法  官  曾  謀  貴
                                                法  官  陳  欣  安
右正本證明與原本無異。
不得上訴。
                                                書記官  陳  秀  真
中      華      民      國    八十九     年      三       月     四     日
                                  Ｑ
臺灣彰化地方法院刑事判決                        八十八年度交易字第一一七號
    公  訴  人  臺灣彰化地方法院檢察署檢察官
    被      告  甲○○  男十九歲（民國○○○年○○月○○○日生）
                        住彰化縣彰化市○○里○○路○段一三四巷二一號
                        身分證統一編號：Ｚ000000000號
右列被告因過失傷害案件，經檢察官提起公訴 (八十八年度偵字第五九三一號)，本
院判決如左︰
    主    文
甲○○因過失傷害人，處有期徒刑參月，如易科罰金，以參佰元折算壹日。
    事    實
一、甲○○於民國八十八年一月二十八日晚上六時許，駕駛車牌ＳＺＣ－５３１號輕
    型機車，沿台中市○○路由北向南方向行駛，途經三民路一段四八之一號前，本
    應注意車輛行駛時，應注意車前狀況，並隨時採取必要之安全措施，及在市區道
    路行駛時，輕型機器腳踏車時速不得超過速率三十公里，竟貿然行駛，適有行人
    乙○○亦疏未注意該路段係劃有雙黃線，不得橫越，竟貿然由東向西穿越三民路
    ，甲○○所駕駛上開機車以時速約六十公里行駛，因車速過快且疏未注意車前狀
    況，致煞避不及，於三民路南向慢車道處撞及乙○○，乙○○因而受有右脛骨、
    腓骨骨折等傷害。
二、案經乙○○訴由台中市警察局第一分局報請台灣台中地方法院檢察署呈由台灣高
    等法院台中分院檢察署令轉台灣彰化地方法院檢察署檢察官偵查起訴。
    理    由
一、訊據被告甲○○坦承於前揭時、地駕駛前開車輛超過時速限制四十公里而肇事，
    致被害人受有右脛骨、腓骨骨折等傷害之事實，僅辯稱：其前方有一車輛，當時
    天色很暗，沒有看見告訴人就撞上了；告訴人實不應該違規穿越雙黃線等語。經
    查，被告於警訊、偵查中已供稱當時車速約時速六十公里等語，核與被害人乙○
    ○指訴遭撞擊情節相符，並有彰化基督教醫院診斷書及台中市警察局第一分局西
    區派出所受理車輛肇事案件登記簿影本一件足參，另被告及告訴人庭提之肇事現
    場之略圖、路況照片（該路段係雙黃線）復大致相符，是被害人之傷害，係由於
    被告行為所致，至為明確。
二、按輕型機機器腳踏車，在市區道路時速不得超過三０公里；又汽車行駛時，駕駛
    人應注意車前狀況，並隨時採取必要之安全措施，道路交通安全規則第九十三條
    第一項第三款、第九十四條第三項分別定有明文。本件被告駕駛上開輕型機車，
    行駛人車往來繁忙之市區道路，應注意上開規定，以避免事故之發生，其能注意
    而疏未注意，超速行駛，見被害人而煞避不及，以致肇事，被告之行為自有過失
    ，雖被害人亦疏未注意，於該路段劃有雙黃線，不得橫越，竟圖一時便利，貿然
    由東向西穿越三民路，其行為亦有過失，惟被告仍難辭過失之責任。又被害人乙
    ○○之受傷害，係由被告行為所致生，而被告之行為有過失，是被告之過失行為
    與被害人之受傷，自有相當因果關係，被告之犯行堪以認定。
三、核被告所為係犯刑法第二百八十四條第一項前段之過失傷害罪。爰審酌被告係偶
    發初犯，被告之過失程度，被害人亦應負部分過失責任，所受傷害程度，被告肇
    事後態度，迄未賠償被害人等情狀等情，量如主文所示之刑，並諭知易科罰金之
    折算標準，以示懲儆。
據上論斷，應依刑事訴訟法第二百九十九條第一項前段，刑法第二百八十四條第一項
前段、第四十一條，罰金罰鍰提高標準條例第一條前段、第二條，判決如主文。
本案經檢察官魏克仁到庭執行職務。
中    華    民    國    八十八        年      十一      月      九      日
                                  臺灣彰化地方法院交通法庭
                           法      官  王  鏡  明
右正本證明與原本無異。
如不服本判決，應於送達後十日內向本院提出上訴狀( 須附繕本 )。
告訴人或被害人對於判決如有不服具備理由請求檢察官上訴者，其上訴期間之計算係
以檢察官收受判決正本之日期為準。
                                      法院書記官  黃  靜  華
中      華      民      國      八十八    年      十      月    十一    日
刑法第二百八十四條
因過失傷害人者，處六月以下有期徒刑、拘役或五百元以下罰金。致重傷者，處一年
以下有期徒刑、拘役或五百元下罰金。
從事業務之人，因業務之過失傷害人者，處一年以下有期徒刑、拘役或一千元以下罰
金。致重傷者，處三年以下有期徒刑、拘役或二千元以下罰金。


司法院資訊處製作；財團法人民間司法改革基金會備份。
